臺灣高等法院臺中分院民事裁定
110年度抗字第250號
抗  告  人  鍾主    

上列抗告人因與相對人中山醫學大學大慶分院、許閔彥間損害賠
償事件，對於中華民國110年4月19日臺灣臺中地方法院109年醫
字第18號裁定提起抗告，本院裁定如下： 
    主  文
抗告駁回。
抗告費用由抗告人負擔。 
    理  由
一、按對於裁定，得為抗告。但別有不許抗告之規定者，不在此
    限；訴訟程序進行中所為之裁定，除別有規定外，不得抗告
    ，民事訴訟法第482條、第483條分別定有明文。次按提起民
    事訴訟，應繳納裁判費，此為必須具備之程式，而就法院核
    定訴訟標的價額之裁定，依民事訴訟法第77條之1第4項之規
    定固得為抗告，惟依反面解釋，如其訴訟標的金額明確，不
    涉及訴訟標的價額之核定，則關於法院限期命補繳裁判費之
    裁定，因屬訴訟程序進行中所為之裁定，依前揭規定，自不
    得抗告。又對於不得抗告之裁定提起抗告者，其抗告不合法
    ，依民事訴訟法第495條之1第1項準用同法第444條第1項之
    規定，應以裁定駁回之。
二、抗告意旨略以：本件係由檢察官將刑事不起訴處分卷宗移送
    原法院，此刑事案件轉民事損害賠償事件，依法免徵裁判費
    ，伊於原審繳納第一審裁判費新臺幣（下同）48,421元即應
    予退還，又上訴第二審亦毋庸繳納裁判費用，原裁定命伊補
    繳第二審裁判費，違背法令。況伊遭受非人之折磨，司法人
    員本於行使公平正義之天職，不應向伊徵收裁判費；至於原
    審法官已當庭裁示原審證人蔡○○等人不實陳述將另行分案審
    理部分，原法院就此中間爭點未審明前，不得逕予移送上訴
    審處理，爰提起本件抗告，求為廢棄原裁定云云。
三、經查，本件抗告人於原審提起損害賠償訴訟，請求相對人中
    山醫學大學大慶分院、許閔彥連帶給付4,788,503元，有「
    補民事訴訟要件」狀可憑（見原法院卷一55頁），為關於財
    產權之訴訟，經原法院判決駁回抗告人之訴，抗告人不服提
    起上訴，請求廢棄原判決（見本院110年度醫上字第3號卷29
    頁），亦即抗告人就其敗訴部分全部上訴，原裁定以其訴訟
    標的金額為4,788,503元，認應徵收第二審裁判費72,631元
    ，經核並無違誤。另抗告意旨雖稱：本件係由檢察官將刑事
    不起訴處分卷宗移原法院，為刑事案件轉民事損害賠償事件
    ，依法既免徵裁判費云云，然本件民事訴訟，並非原法院刑
    事庭裁定移送而來，而係抗告人自行向原法院民事庭起訴，
    此有抗告人之「民事侵權行為損害賠償起訴狀」可稽（見原
    法院卷一13-27頁），即與刑事訴訟法第504條之規定不符，
    無該條免徵裁判費之適用，併予敘明。從而，本件訴訟標的
    金額明確，並無核定訴訟標的價額之問題，況抗告人所提抗
    告理由均與訴訟標的價額之核定無涉，且原裁定屬訴訟程序
    進行中所為之裁定，依前揭說明，自不得抗告。抗告人對不
    得抗告之裁定提起本件抗告，於法即有未合，應予駁回。
四、據上論結，本件抗告為不合法。爰裁定如主文。　　
中　　華　　民　　國　　110 　年　　6 　　月　　23　　日
                          民事第八庭   
                              審判長法　官  杭起鶴
                                    法　官  吳國聖
                                    法　官  黃裕仁
正本係照原本作成。
不得再抗告。
                                    書記官  王麗珍
中　　華　　民　　國　　110 　年　　6 　　月　　23　　日